【裁判字號】    88,訴,833
【裁判日期】    890211
【裁判案由】    違反槍砲彈藥刀械管制條例等
【裁判全文】
臺灣高雄地方法院刑事判決                          八十八年度訴字第八三三號
    公  訴  人  臺灣高雄地方法院檢察署檢察官
    被      告  己○○
右被告因違反槍砲彈藥刀械管制條例等案件，經檢察官提起公訴（八十八年度偵字第
一三四九號），本院判決如左：
    主  文
己○○無罪。
    理  由
一、本件公訴意旨略以：己○○、乙○○ (另案經本院審理中)與甲○○、戊○○ (
    均經法院判刑確定在案）四人於民國八十七年十月二十九日凌晨零時許，至高雄
    市三民區飲酒作樂，與該店內之公關小姐喝酒跳舞發生衝突，其四人竟共同基於
    恐嚇之犯意聯絡，外出持具有殺傷力之手槍一把，衝入羅馬假期ＫＴＶ酒店內，
    由甲○○將槍指向櫃檯小姐庚○○射擊二發，然因卡彈而未擊發（該子彈經送鑑
    定並無殺傷力），己○○同時則與乙○○、戊○○么喝並腳踢大廳桌椅及櫃檯，
    致庚○○及在場之公關小姐心生畏懼。嗣於同年十二月一日下午五時及七時許，
    分別在高雄縣鳳山市中華市場內及高雄市苓雅區○○○路一七七號前為警查獲甲○○及戊○○，並於高雄縣鳳山市○○○路一五六巷旁花圃起獲前開之手槍一支
    及子彈二顆，因認被告涉犯槍砲彈藥刀械管制條例第十一條第四項及刑法第三百
    零五條之罪等語。
二、按刑事訴訟法上所謂認定犯罪事實之證據，係指足以認定被告確有犯罪行為之積
    極證據而言，該項證據自須適合於被告犯罪事實之認定，始得採為斷罪資料。又
    事實之認定，應憑證據，如未能發現相當證據，或證據不足以證明，自不能以推
    測或擬制之方法，以為裁判基礎（最高法院二十九年上字第三一０五、四十年台
    上字第八六號判例參照）。又不能證明被告犯罪或其行為不罰者，應諭知無罪之
    判決，刑事訴訟法第三百零一條第一項定有明文。
三、本件公訴人認被告己○○涉犯槍砲彈藥刀械管制條例第十一條第四項及刑法第三
    百零五條罪嫌，無非以：（一）證人丙○○、庚○○於警訊及偵查中之證述；（
    二）共犯甲○○、戊○○之供述；（三）錄影帶一捲、手槍一支及子彈三顆扣案
    可佐；（四）及扣案之手槍經送鑑定結果，認具有殺傷力，有內政部警政署刑事
    警察局鑑驗通知書一紙在卷可稽等，為其論罪依據。惟訊據被告堅決否認上開犯
   行，辯稱：甲○○在ＫＴＶ內與公關小姐跳舞發生口角後，伊與甲○○、戊○○
    及乙○○四人即搭乘計程車準備返家，伊一上車即睡著，不知甲○○何時下車取
    槍，一直到有人叫伊下車，伊才發現又回到ＫＴＶ，且見甲○○先行下車，並逕
    自進入ＫＴＶ內，伊即下車跟隨在後，嗣甲○○掏槍出來，伊始知其帶槍，惟伊
    當時並未么喝及腳踢桌椅、櫃檯等語。經查：
（一）被告與甲○○、戊○○及乙○○在羅馬假期ＫＴＶ內飲酒時，因甲○○與店內
      公關小姐跳舞發生衝突，被告等四人即共同搭車離去，惟後來車輛又駛回ＫＴ
      Ｖ，甲○○並率先進入ＫＴＶ內，持槍指向天花板，戊○○隨後跟進，以腳踢
      領檯，被告再進入ＫＴＶ，嗣後四人再一同離去等情，固據被告供承在卷，惟
      查當天僅甲○○持槍指向天花板，戊○○腳踢領檯等情，業據證人即共犯甲○○於本院審理時證稱：「：：：我一進去ＫＴＶ，就拿槍出來，朝天花板，並
      無對準櫃檯小姐，也無開槍射擊，當時只有戊○○有踢桌子：：：」等語在卷
      ，及共犯戊○○於警訊時供述：「我跟後進入大廳用腳踢服務台」，及於本院
      審理時證述：「：：：進去ＫＴＶ後，有一些小姐看熱鬧，我怕發生危險，才
      踢桌子：：：」等語，核與證人即當天與被告同在ＫＴＶ內飲酒作樂之陳志賢
      、張源足於警訊證稱踢桌子者是戊○○等語，及證人丙○○於本院審理時證稱
      ：「我當時躲在桌下，知道尚有人踢桌子，但不知何人踢的，應該只有一人踢
      」等語相符，且承辦警員陳榮坤於台灣高等法院高雄分院八十八上訴字第四三
      八號案件中亦到庭證稱：「當時甲○○持槍進入，後來戊○○也進入踢桌子：
      ：：」等語，此業據本院調閱上開案件核閱無訛，顯見當天被告確僅單純在場
      ，並無么喝並腳踢桌椅及櫃檯動作甚明。至於證人庚○○於偵查中雖到庭證稱
      ：「當時甲○○拿槍亂揮，另三人踢桌子，且叫我出來，甲○○叫我出來時，
      當時其他三人踢桌子」等語，惟此非但與其本身於警訊所述：「：：：持槍者
      就是綽號小華之男子，另有同夥二男子進入大廳，即用腳踢領櫃之桌子：：：
      」等語不符，與上開證人所述只有戊○○踢桌子等語亦相歧異，是其所述不無
      瑕疵，自難採信。
（二）次查，當天係甲○○、戊○○先行進入ＫＴＶ內，隨後被告及乙○○才進入等
      情，亦據被告供承在卷，核與共犯甲○○、戊○○供述相符，並據證人即承辦
   警員丁○於本院證述甚詳，復有拍攝被告與甲○○、戊○○進入ＫＴＶ情形之
      照片四張在卷可稽，是被告並非與甲○○、戊○○一起進入ＫＴＶ內，要屬無
      疑。又審諸上開四張照片，共犯甲○○進入ＫＴＶ之時間為凌晨二點五十四分
      九秒，共犯戊○○進入之時間則為凌晨二點五十四分十三秒，二人幾乎是同時
      進入，惟被告進入ＫＴＶ之時間則約為凌晨二點五十六分三十秒左右，距甲○○、戊○○進入之時間，已達二分鐘之久，衡情倘被告與甲○○、戊○○間有
      共同持槍進入ＫＴＶ內恐嚇之犯意聯絡，豈有待甲○○、戊○○進入ＫＴＶ內
      二分鐘之後，始行進入之理；且當時被告與其他三人進入ＫＴＶ時，除甲○○
      站在櫃檯前（最內側）外，其他二人站在領檯前（在大門旁邊），一人則站在
      大門旁等情，業據證人丙○○於本院審理時證述在卷，參以台灣高等法院高雄
      分院承辦上開案件之承審法官勘驗當天拍攝之錄影帶結果，為「本案共四人進
      入羅馬假期ＫＴＶ，二人進該ＫＴＶ裏面，另外二人在門口等候：：：」，此
      有該院勘驗筆錄附於上開案卷可稽，佐以當天進入ＫＴＶ內持槍及腳踢桌子者
      為甲○○及戊○○，已如前述，足認被告進入ＫＴＶ時之位置，係站在ＫＴＶ
      大門口處，而未進入ＫＴＶ內部，則其與甲○○、戊○○間，果有持槍恐嚇之
      犯意聯絡，自應與之一起進入ＫＴＶ內，豈有於二分鐘之後始行進入，進入後
      ，又站在大門口處，而未進入ＫＴＶ內部之理，是被告辯稱伊並無與甲○○、
      戊○○共同持槍恐嚇之犯意聯絡等語，洵非無據。
（三）末查，當天係甲○○在ＫＴＶ包箱內與店內公關小姐辛○○喝酒跳舞起衝突，
      始外出取槍至ＫＴＶ一節，業據被告供承在卷，核與證人甲○○、戊○○及櫃
      檯小姐庚○○、領檯小姐丙○○及公關小姐辛○○於警訊及本院審理時證述甚
      詳，則與公關小姐起衝突者既為甲○○，而非被告，徵諸常理，被告亦無與甲○○共同持槍恐嚇ＫＴＶ之必要；且被告因知甲○○欲持槍滋事，則其基於朋
      友立場，到場注意其是否傷害無辜，以免闖禍，亦屬情理之常，尚難以其未行
      離去，而與甲○○共同進入，即遽認其與甲○○間有共同持槍恐嚇之犯意聯絡
      。
四、綜上所述，本件被告當天既未么喝並腳踢桌椅，且於甲○○進入ＫＴＶ二分鐘後
    ，始行進入，並僅站在大門口處，其與ＫＴＶ又無任何過節，自不得僅以其當天
    同在現場，未行離去，即認其與甲○○間有持槍恐嚇之犯意聯絡，此外，復查無
    其他積極之證據足資證明被告有上開犯行，既不能證明被告犯罪，爰依法為無罪
    之諭知。
五、被告經合法傳喚無正當理由不到庭，本院認應諭知無罪之案件，故不待其到庭陳
    述，逕行判決，附此敘明。
據上論斷，應依刑事訴訟法第三百零六條、第三百零一條第一項，判決如主文。
本案經檢察官吳松到庭執行職務。
中      華      民      國      八十九      年      二      月    十一  日
                                  臺灣高雄地方法院刑事第七庭
                                      法  官  李  璧  君
右正本證明與原本無異。
如不服本判決，應於判決送達後十日內，向本院提出上訴狀。
                                      書記官  柯  文  欽
中      華      民      國      八十九      年      二      月    十一  日


司法院資訊處製作；財團法人民間司法改革基金會備份。
